臺灣桃園地方法院刑事判決　　　　　　 95年度簡上字第592號
上　訴　人
即　被　告　甲○○
上列上訴人即被告因傷害案件，不服本院桃園簡易庭於民國95年
10月16日以95年度桃簡字1445號所為第一審簡易判決（聲請簡易
判決處刑案號：95年度偵字第10530 號），提起上訴，本院管轄
第二審合議庭判決如下：
    主  文
上訴駁回。
甲○○緩刑貳年。
    事實及理由
一、本案經本院管轄第二審之合議庭審理結果，認原審以上訴人
    即被告甲○○傷害之犯行明確，並依民國95年7 月1 日修正
    施行後之刑法第2 條第1 項前段、95年7 月1 日修正施行前
    之刑法第277 條第1 項、第41條第1 項前段，罰金罰鍰提高
    標準條例第1 條前段，修正前罰金罰鍰提高標準條例第2 條
    ，判處拘役30日，如易科罰金，以銀元300 元折算1 日，經
    核其認事用法及量刑均無不當，應予維持，並引用原審判決
    書記載之事實、證據及理由（如附件）。
二、被告則以：其有作勢要打告訴人乙○○，但不確定是否有打
    到等語為由，提起上訴。惟查，證人即告訴人乙○○於警詢
    及偵查中均證稱：被告於94年10月18日上午8 時30分許，在
    伊位於桃園縣大園鄉五權村14鄰7 之7 號住處，出手毆打伊
    臉頰3 下，伊嗣後有出手抵擋等語（見臺灣桃園地方法院檢
    察署95年度發查字第424 號偵查卷第13頁、95年度偵字第
    10530 號偵查卷第6 頁），而告訴人乙○○因而受有左臉挫
    傷、左手瘀傷之傷害，此有敏盛綜合醫院診斷證明書1 紙、
    敏盛綜合醫院95年7 月8 日敏醫字第0950002237號函及所附
    之病歷資料1 份在卷可查（見臺灣桃園地方法院檢察署95年
    度發查字第424 號偵查卷第16頁、原審卷第10頁至第14頁）
    ，核與證人乙○○自承之傷勢相符，且證人乙○○因出手抵
    擋，致其左手受有瘀傷等情，亦據證人乙○○證述明確，且
    被告自陳當時出手很用力，顯見被告當時確實有毆打證人乙
    ○○一情，應屬明確，被告上訴意旨，應係飾卸之詞，不足
    可採，其上訴應予駁回。
三、末查，刑法第74條緩刑之規定於94年2 月2 日修正，並於95
    年7 月1 日施行。惟按犯罪在新法施行前，新法施行後，緩
    刑之宣告，應適用新法第74條之規定，最高法院95年度第8
    次刑事庭會議決議可資參照；再查被告前未曾因故意犯罪受
    有期徒刑以上刑之宣告，有臺灣高等法院被告前案紀錄表1
    份在卷可按，其因一時衝動罹犯本罪，然事後於本院96年3
    月21日進行審理時，與告訴人乙○○達成和解，告訴人乙○
    ○並表示不願再追究被告（見本院96年3 月21日審判筆錄第
    3 頁），是被告經此偵審程序及科刑教訓後，當知所警惕，
    信無再犯之虞，本院認前開宣告之刑以暫不執行為適當，爰
    依修正後刑法第74條第1 項第1 款宣告緩刑2 年，以啟自新
    。
據上論斷，依刑事訴訟法第455 條之1 第1 項、第3 項、第368
條、第373 條，95年7 月1 日修正施行後刑法第74條第1 項第1
款，判決如主文。
本案經檢察官鍾雅蘭到庭執行職務
中　　華　　民　　國　　96　　年　　3 　　月　　30　　日
　　　　　　　　　刑事第四庭  審判長法　官　黃斯偉
                                    法  官  蘇昭蓉
                                    法  官  陳心婷
以上正本證明與原本無異。
本判決不得上訴。
                                    書記官  陳青瑜
中　　華　　民　　國　　96　　年　　4 　　月　　3 　　日
